LUIS GUSTAVO BARBOSA SANTIAGO

Técnico em Informática e Analista de Sistemas 🖵 🗍





(38) 9 8864 3820



luisphelps671@gmail.com



in Linkedin

Sobre mim

Sou Técnico em Informática e Analista de Sistemas, formado pelo Instituto Federal, com 4 anos de experiência como profissional autônomo na área de TI e 2 anos de atuação na gestão administrativa e design.

Ferramentas Dominadas

Excel

PowerPoint

Word

Photoshop

Canva

CapCut

















FORMAÇÃO

2016 - 2018 | TÉCNICO EM INFORMÁTICA INTEGRADO AO ENSINO MÉDIO

IFNMG - SALINAS

2019 - 2024| BACHARELADO EM SISTEMAS DE INFORMAÇÃO

IFNMG - SALINAS

EXPERIÊNCIAS

 2022 - 2023 | BOLSISTA NO PROJETO DE APOIO TÉCNICO AO DESENVOLVIMENTO ACADÊMICO-ADMINISTRATIVO DA INOVAÇÃO NO IFNMG.

Assistência Técnica Administrativa

罪 2023 - 2023 | BOLSISTA DO PROGRAMA DE BOLSAS DE APOIO TÉCNICO (BAT) À INOVAÇÃO NO IFNMG.

Assistência Técnica Administrativa

📱 2024 - 2024 | BOLSISTA DO PROGRAMA DE BOLSAS DE APOIO TÉCNICO (BAT) À INOVAÇÃO E À EXTENSÃO TECNOLÓGICA.

Assistência Técnica Administrativa

🗜 2022 - 2022 | VOLUNTÁRIO NO ESTUDO DE CASO: DIGITALIZAÇÃO E ORGANIZAÇÃO DO BD DO SETOR DE PESQUISA IFNMG SALINAS.

Assistência Técnica Administrativa

2022 - 2024 | VOLUNTÁRIO "MODELAGEM GENÉTICO-NEBULOSA DA RELAÇÃO ENTRE VARIÁVEIS AMBIENTAIS E A TEMPERATURA RETAL DE FRANGOS DE CORTE".

Programação baseada na linguagem Python.

Programação baseada na linguagem Javascript, Html e CSS.

2021 - 2023 | MENBRO DO CONSELHO FISCAL - 2024 | PRESIDENTE DO CONSELHO FISCAL DA SIFSOFT JÚNIOR SOLUÇÕES E CONSULTORIA

Fiscalização financeira, auxílio nas parcerias com outras instituições, e criação de artes.

Cursos e Seminários participados:

- 1. Introdução ao Excel (2024) Ferramenta essencial para gestão e análise.
- 2. Inovando na Gestão de Projetos (2023) Planejamento e execução eficiente.
- 3. Inteligência Artificial para Simplificar o Dia a Dia (2023) Uso prático da IA.
- 4. Métodos e Ferramentas para Inovação em Políticas Públicas (2023) Estratégias administrativas.
- 5. Gestão da Inovação no Setor Público (2022) Implementação de práticas inovadoras.
- 6.XIX Congresso Latino-Americano de Software Livre e Tecnologias Abertas -Latinoware (2022) - Atualização tecnológica.
- 7. VII Workshop de Tecnologia em Produção de Cachaça do IFNMG/Salinas (2023) Integração entre tecnologia e produção.
- 8. IFintegra 2023 (Congresso) Integração acadêmica e tecnológica.
- 9. Despertar: Protagonistas do Futuro (2023) Capacitação para liderança e inovação.
- 10.XIX Seminário de Iniciação Científica e II Seminário da Pós-Graduação do IFNMG (2022) Atualização acadêmica.
- 11. Learning with Python (2024) Programação e automação.
- 12. Big Data em Apoio à Tomada de Decisão (2024) Análise e gestão de dados.
- 13. Design de Aplicativos na Transformação Digital (2024) Desenvolvimento de software.
- 14. Fundamentos de Segurança da Informação na Transformação Digital (2024) Proteção de dados.
- 15. Segurança da Informação no contexto da transformação digital (2024) Complementa conhecimentos em cibersegurança.